臺灣臺北地方法院民事判決　　　　　　　96年度訴字第1616號
原　　　告　　台新租賃股份有限公司
法定代理人　　乙○○
訴訟代理人　　丙○○
被　　　告　　五隆電工機械有限公司
兼法定代理人　甲○○
共　　　同
訴訟代理人　　陳欣佑律師
複代理人　　　洪士淵律師
上列當事人間給付價金事件，本院於中華民國96年6月13日言詞
辯論終結，判決如下：
    主  文
被告五隆電工機械有限公司應給付原告新台幣柒拾萬伍仟元及
自民國九十六年一月二十日起至清償日止，按年息百分之五計算
之利息。
原告其餘之訴駁回。
訴訟費用由被告五隆電工機械有限公司負擔二分之一，餘由原告
負擔。
本判決於原告以新台幣貳拾肆萬伍仟元為被告五隆電工機械有限
公司供擔保後，得假執行，但被告五隆電工機械有限公司如以新
台幣柒拾萬伍仟元為原告預供擔保，得免為假執行。
原告其餘假執行之聲請駁回。
    事實及理由
一、按當事人得以合意定第一審管轄法院，但以關於由一定法律
    關係而生之訴訟者為限，民事訴訟法第24條第1項定有明文
    。查，兩造約定以本院為第一審管轄法院，有買賣契約書第
    4條約定可憑，故本院自有管轄權，合先敘明。
二、原告起訴主張：伊於95年4月間以附條件買賣之方式出售二
    次銅自動線及蝕刻機（下稱系爭機器）予訴外人唐福電子股
    份有限公司（下稱唐福公司），唐福公司向五隆電工承租桃
    園縣龍潭鄉九龍村九座寮43-2號5樓廠房（下稱系爭廠房）
    以設置機器生產製品，詎唐福公司自95年7月起未依約付款
    ，原告聲請強制執行取回系爭機器。嗣因唐福公司債權人眾
    多，原告與被告甲○○商議解決方式，雙方同意由被告五隆
    電工機械有限公司（下稱五隆公司）以70萬元購買系爭機器
    ，並以傳真將雙方買賣契約傳真至五隆公司，由被告用印後
    傳真回原告公司，系爭契約至此應為成立，但被告卻未依約
    給付價金，屬債務不履行，為此爰依買賣契約法律關係，請
    求被告給付價金及利息。並聲明：(一)被告應連帶給付原告
    73,500 0元，及自起訴書送達翌日起至清償日止按年息5％
    計算之利息；(二)原告願供擔保，請准宣告假執行。
三、被告則以：五隆公司之交易習慣不可能採用傳真方式簽約，
    故被告自始未簽署系爭契約，且兩造就買賣標的物、價金並
    未有合意，故兩造間並無任何債權債務關係，且本件原告應
    向唐福公司追討債權，並非向被告為請求等語置辯，並聲明
    ：(一)原告之訴駁回；(二)被告願供擔保請准宣告免為假執行。
四、本件兩造不爭執事項：
（一）原告於95年4月間以附條件買賣方式出售系爭機器予唐福
      公司，唐福公司自95年7月起並未依約付款。
（二）唐福公司向被告承租系爭廠房，並將系爭機器置於系爭廠
      房中。
五、兩造之爭點及論述：
    原告主張依據買賣契約書請求被告連帶給付買賣價款，然被
    告否認有簽署系爭契約，並以前揭情詞置辯。故本件之爭點
    厥為：(一)系爭契約是否為五隆公司所簽署；(二)果系爭契約確
    實為五隆公司所簽署，雙方就系爭契約之必要之點是否業已
    合致；(三)又原告請求甲○○負擔連帶給付責任，是否合理有
    據。現就本件之爭點析述如后：
（一）系爭契約確實為被告五隆公司所簽署：
      原告主張兩造間締結契約之過程，係由其將系爭契約傳真
      予五隆公司後，復由五隆公司修改部分條件並蓋用公司印
      章後，回傳予原告。然被告則辯稱不確定該印章是否確屬
      五隆公司所有，另否認有以傳真上方式與原告締結契約等
      情事。惟查：
    1.系爭契約上方有記載號碼為0000000000，雖與一般傳真機
      會顯示之室內電話號碼不符，然經本院向訴外人中華電信
      股份有限公司台灣北區電信分公司桃園營業處（下稱中華
      電信桃園營業處）函查之結果，電話號碼00-0000000係登
      記於五隆公司名下，現仍使用中，另該號碼曾於95年11月
      15日下午3時51分43秒與00-00000000有通連紀錄，通話秒
      數僅39秒，此有中華電信桃園營業處函文在卷可稽（見本
      院卷第62、69頁）。又系爭契約上確實有顯示原告之傳真
      機號碼00-00000000，雖其上所載傳真時間有一小時多之
      誤差，然傳真機上所顯示之時間有可能因內部設定時間之
      因素而有所差異，自應認系爭契約確實有由五隆公司處回
      傳予原告。
    2.又系爭契約上僅蓋用五隆公司之印章，並未蓋用法定代理
      人甲○○個人之印章，此部分雖與一般交易時，通常於法
      人用印處亦會加蓋法定代理人印章之慣例有違。然原告主
      張甲○○以五隆公司尚在辦理法定代理人之變更登記，不
      確定應蓋用何印章為由，先未於系爭契約上改用個人印章
      嗣後並拒絕補蓋個人印章，方會出現系爭契約之情事。查
      ，本件五隆公司確實有因原法定代理人過世而需辦理法定
      代理人變更之情事，且由原告訴訟代理人所提出之其自己
      行動電話之通聯紀錄，其於系爭契約締結前，確實多次有
      與甲○○之電話連繫紀錄，倘原告未與五隆公司洽談系爭
      機器之買賣事宜，兩造間並無其他之營業往來，斷無密集
      連繫之必要。且我國民法關於法人之本質，係採法人實在
      說，認為法人具有行為能力，雖法人在其存在之內容上，
      係一種人或財產之組織，組織本身不能為法律行為，必須
      由自然人代為法律行為。本件既由五隆公司之代表人於系
      爭契約上用印後，並將系爭契約回傳，自不因系爭契約上
      未蓋用法定代理人之印章，而認為非屬五隆公司之意思表
      示。
（二）本件契約之必要之點業已合致：
      被告復辯稱其不知「二次自動線」、「蝕刻機」機具為何
      ，前揭機具與生產線大小、數量、產值有所不同，另原告
      未能提出與唐福公司之附條件買賣契約書為附件，無法得
      知如何計算出系爭契約所載之金額，顯見兩造就系爭標的
      物及價金未達成合致云云。然查，系爭契約中關於買賣標
      的物雖未記載型號、規格或以照片等方式特定標的物，但
      系爭契約前言記載甲方（即五隆公司）向乙方（即原告）
      購買放置於桃園縣龍潭鄉九龍村九座寮43-2號5樓之系爭
      機器，第3條並載明「買賣標的物已由甲方占有中。」，
      故除前該處所及五隆公司所占有之二次銅自動線及蝕刻機
      有二台以上，方有標的未特定之情事。本件既因存在於前
      揭地址之機器僅有二次銅自動線一台、蝕刻機一台，應認
      兩造於締約時，已就標的物達成合致。又系爭契約已明確
      記載為買賣價金為735000元，至於該價金係如何得出，乃
      屬兩造於議約過程應考量之事項，有無必要參考原告前出
      售予唐福公司之價格及折舊等問題，均不影響雙方關於價
      金此一必要之點有無合致，故被告辯稱系爭契約關於必要
      之點並未合致，顯屬無據。
（三）原告請求甲○○與五隆公司連帶給付價款，並無理由：
      末按，數人負同一債務，明示對於債權人各負全部給付之
      責任者，為連帶債務。無前項之明示時，連帶債務之成立
      ，以法律有規定者為限。民法第272條定有明文。又債權
      為對於特定人之權利，債權人只能向債務人請求給付，而
      不能向債務人以外之人請求給付。最高法院18年上字第
      1953 號判例著有明文可參。經查，系爭買賣契約係由五
      隆公司擔任買方，甲○○僅係為五隆公司之法定代理人，
      並非為買賣契約之買受人，依據債之關係相對性原則，原
      告僅能向五隆公司請求給付買賣價款，本件甲○○既未明
      示對於五隆公司之債務要負連帶給付責任，亦無其他法定
      連帶債務之依據。從而，原告依據買賣契約請求甲○○與
      五隆公司負擔連帶清償責任，為無理由。
六、綜上所述，五隆公司所辯不足採信。從而，原告依據買賣契
    約請求五隆公司給付及自96年1月20日（即起訴狀繕本送達
    翌日）起至清償日止，按年息5％計算之利息，為有理由，
    應予准許。原告逾此部分之請求，即屬無據，應予駁回。
七、兩造陳明願供擔保，聲請宣告假執行或免為假執行，經核原
    告勝訴部分，合於法律規定，爰分別酌定相當之擔保金額宣
    告之；原告其餘假執行之聲請，因訴之駁回而失所依據，不
    予准許。
八、因本件事證已臻明確，兩造其餘主張陳述及所提之證據，經
    本院斟酌後，認與判決結果不生影響，均毋庸再予論述，附
    此敘明。
九、訴訟費用之負擔：民事訴訟法第79條。
中　　華　　民　　國　　96　　年　　6 　　月　　27　　日
                  民事民四庭    法　官　黃柄縉
以上正本係照原本作成
如對本判決上訴，須於判決送達後20日內向本院提出上訴狀
中　　華　　民　　國　　96　　年　　6 　　月　　27　　日
                    　　　　　　書記官　楊湘雯
附錄：
民事訴訟法第392條
（附條件之假執行或免為假執行之宣告）
法院得宣告非經原告預供擔保，不得為假執行。
法院得依聲請或依職權，宣告被告預供擔保，或將請求標的物提
存而免為假執行。
依前項規定預供擔保或提存而免為假執行，應於執行標的物拍定
、變賣或物之交付前為之。
